臺灣臺北地方法院刑事判決　　　　　　　94年度簡上字第83號
公　訴　人　　臺灣臺北地方法院檢察署檢察官
上　訴　人
即　被　告　甲○○
　　　　　　　　　　　樓之三
選任辯護人　黃銘照律師
上列被告因違反稅捐稽徵法等案件，不服本院93年度簡字第2402
號刑事簡易判決（起訴案號；92年度偵字第22503號），本院判
決如下：
    主  文
上訴駁回。
    事  實
一、甲○○於民國87、88年間實際僅捐贈「中華民國協助交通秩
    序指揮服務協會」（以下簡稱交通協會）如附表所示之收據
    金額之12％之款項與該協會，竟收受該協會理事長葉明光（
    原名葉賜華，所涉違反稅捐稽徵法等罪嫌，由台灣高雄地方
    法院審理）所製作如附表所示內容不實之捐款收據後，即基
    於逃漏稅捐之犯意，持該收據向稅捐稽徵機關申報行使，用
    以申報抵扣87年綜合所得稅（連同其妻孫曰儀名義合併申報
    綜合所得稅），以此不正當之方法分別逃漏如附表所示之綜
    合所得稅捐，足生損害於稅捐稽徵機關對於賦稅核課之正確
    性。
二、案經台灣高雄地方法院檢察署檢察官自動檢舉後呈請台灣高
    等法院檢察署移轉臺灣臺北地方法院檢察署檢察官偵查聲請
    以簡易判決處刑。
    理  由
一、訊據被告坦承上開事實，惟辯稱：伊當初相信可以先付12％
    ，其餘88％交通協會有給伊一份同意書，表示將來也會收，
    等到該協會辦法會時再給，讓伊誤以為可以扣稅，對伊而言
    ，只是延後繳款，可以先拿收據報稅，不知道這樣犯法。88
    年伊發現不對之後，就沒再跟他們往來云云。其辯護人為其
    辯稱：被告為初犯，一般民眾可能誤認為是合法，故其惡性
    不大，本案被告非主謀，此由88年度另外有2位同案被告均
    有逃漏稅，被告沒有，即可得知。再由原判決觀之：
    (一)其他被告宋華麗及莊松輝2人，其犯逃漏稅捐之犯罪行為
      均為87年及88年2次，足見均屬連續犯，而渠等所逃漏稅
      金額分別為新台幣（下同）351515元（19073+159781 ＝
      35155）及318198元（152591+165607＝318198），所量處
      有期徒刑均為7月；然上訴人所犯逃漏稅捐之犯行，僅為
      87年1次，而所逃漏金額為190136元，所量處有期徒刑為4
      月，尤見上訴人所犯情節顯然比上開宋華麗及莊松輝2人
      為輕，至為明灼，惟原審卻對上開所犯情節較重之2人均
      諭知緩刑，而對所犯情節較輕之上訴人沒有諭知緩刑，其
      量行自有未當。
    (二)次查同案被告宋德鈞，所犯情節與上訴人相似，而其逃漏
      稅之金額為240000元，比上訴人還多，原審雖同樣量處有
      期徒刑4月，然亦有諭知緩刑，而較之犯罪情節較輕之上
      訴人反而沒有諭知緩刑，足徵原審量刑亦有未恰。
    (三)又上訴人並非在乎繳納罰金而上訴，而是懇求能參照上述
      3位其他被告之所犯情節，而依舉重明輕之法理，准予對
      上訴人諭知緩刑，則上訴人願意把原審量處金額全數贈與
      公益團體，以明上訴人並非斤斤計較金錢。
二、依上訴人甲○○所述，其確有上揭逃漏稅之事實，其雖辯稱
    伊誤以為如此可合法扣減稅額，不知違法云云，惟查其迄今
    並未捐出其餘88％之捐款，其竟以捐款收據之金額扣抵綜合
    所得，其顯有逃漏稅之犯意甚明，從而原審判決認其係犯刑
    法第216條、第215條之行使業務上登載不實文書罪及稅捐稽
    徵法第41條之以正當方法逃漏稅捐罪，並依刑法第31條第1
    項規定，認其與葉明光應論以共同正犯，上開2罪間有方法
    結果之牽連關係，依刑法第55條從一重之以不正當方法逃漏
    稅捐罪論處，並審酌其逃漏之稅款，嚴重影響稅捐稽徵之正
    確性，危害重大，惟其已如數補繳稅款等一切情狀，量處有
    期徒刑4月，並比較新舊法，適用較有利被告之現行刑法第
    41條第1項前段，諭知以300元折算1日之易科罰金標準，其
    認事用法無誤，量刑亦稱妥當。上訴人雖以其他被告所犯情
    節較重，均獲緩刑之宣告，原審有量刑有失衡之不當云云，
    而指摘原判決。惟查原判決對其餘同案被告併為緩刑宣告，
    乃因其餘被告於原審審理時認罪，表示悔悟，態度良好，原
    審認其等確有悔意；惟上訴人於原審審理時，竟以如原審予
    以緩刑宣告，伊才願意認罪，顯見其無悔悟之誠，惡性較其
    他被告為重，其與原審談條件，態度非佳，原審不予緩刑之
    宣告，自屬當然，其據此上訴，顯無法律上理由，應予駁回
    。
三、公訴人另以：被告自87年間起連續多次以交通協會及「台北
    市靈巖國際獅子會」等公益團體之不實捐款收據，自行或提
    供他人向稅捐稽徵機關申報扣抵綜合所得稅而行使之，以此
    不正當方法逃漏或幫助他人逃漏當年度應納之綜合所得稅，
    足生損害於稅捐機關對於稅捐稽徵之正確性，涉犯刑法第
    216條、第215條、稅捐稽徵法第41條及第43條第1項之罪嫌
    ，認與前揭有罪部分有連續犯裁判上一罪之關係而移送併案
    部分，經查被告行使不實之90年度獅子會捐款收據係於91年
    間，與前揭有罪部分之犯罪時間為88年5月，相隔3年，難認
    係基於概括之犯意為之。至被告自87年間起連續多次提供不
    實捐款收據，幫助他人逃漏稅捐部分，係涉犯刑法第216條
    、第215條及稅捐稽徵法第43條第1項之罪嫌，與本件被告所
    犯之罪之犯罪構成要件不同（最高法院78年度台上字第1968
    號判決參照），不生連續犯裁判上一罪關係，從而併辦部分
    ，非本件起訴效力所及，本院不得併予審究，應退由公訴人
    另為偵辦，併此敘明。
據上論斷，應依刑事訴訟法第445條之1第1項、第3項、第368條
，判決如主文。
本案經檢察官陳玉萍到庭執行職務。
中　　華　　民　　國　　94　　年　　7 　　月　　25　　日
　　　　　　　　　刑事第一庭  審判長法  官  陳興邦
                                    法  官  林婷立
                                    法  官  劉亭柏
上正本證明與原本無異。
不得上訴。
                                    書記官  羅欣宜
中　　華　　民　　國　　94 　 年　　8 　　月　　22　　日
